臺灣新竹地方法院刑事判決
111年度交易字第624號
公  訴  人  臺灣新竹地方檢察署檢察官
被      告  李興德


上列被告因公共危險案件，經檢察官提起公訴（111年度偵字第1
1636號），本院判決如下：
    主    文
李興德駕駛動力交通工具而吐氣所含酒精濃度達每公升零點二五
毫克以上，處有期徒刑玖月。
    犯罪事實
一、李興德於民國111年8月3日下午某時許起，在新竹市○區○○路
    000巷000號住處附近之友人家中飲用保力達藥酒、啤酒，至
    同日晚上9時許飲畢後，其吐氣所含酒精濃度已達每公升0.2
    5毫克以上，竟基於飲酒後駕駛動力交通工具之犯意，旋即
    騎乘車牌號碼000-000號普通重型機車上路，欲行返家。嗣
    於同日晚上9時5分許，其騎車行經新竹巿北區成功路192巷1
    91弄口時，因未戴安全帽且行車不穩，為警攔停盤查，發現
    其渾身酒味，遂於同日晚上9時31分許，對其施以酒精濃度
    檢測，測得其吐氣所含酒精濃度達每公升1.40毫克，而查悉
    上情。
二、案經新竹市警察局第一分局報告臺灣新竹地方檢察署檢察官
    偵查起訴。
    理    由
一、證據能力：
    按被告以外之人於審判外之陳述，雖不符刑事訴訟法第159
    條之1至第159條之4之規定，而經當事人於審判程序同意作
    為證據，法院審酌該言詞陳述或書面陳述作成時之情況，認
    為適當者，亦得為證據；當事人、代理人或辯護人於法院調
    查證據時，知有第159條第1項不得為證據之情形，而未於言
    詞辯論終結前聲明異議者，視為有前項之同意，刑事訴訟法
    第159條之5定有明文。其立法意旨在於傳聞證據未經當事人
    之反對詰問予以核實，原則上先予排除。惟若當事人已放棄
    反對詰問權，於審判程序中表明同意該等傳聞證據可作為證
    據；或於言詞辯論終結前未聲明異議，基於尊重當事人對傳
    聞證據之處分權，及證據資料愈豐富，愈有助於真實發見之
    理念，且強化言詞辯論主義，使訴訟程序得以順暢進行，上
    開傳聞證據亦均具有證據能力。查本判決以下所引用具傳聞
    性質之證據資料，經本院於審判期日依法踐行調查證據程序
    ，檢察官、被告李興德就前開證據之證據能力均未爭執，於
    言詞辯論終結前亦未聲明異議，本院審酌前開證據作成或取
    得之狀況，並無違法取證或其他瑕疵，亦無顯不可信之情況
    ，且與待證事實具有關連性，故認為適當而得作為證據，揆
    諸上開規定，應具有證據能力。
二、認定犯罪事實所憑之證據及理由：
　　上揭犯罪事實，業據被告於警詢、偵訊及本院審理時均坦承
    不諱（見偵卷第6-7頁、第31-36頁、本院卷第32、36頁），
    且有警員偵查報告（見偵卷第4頁）、新竹市警察局道路當
    事人酒精測定紀錄表(含酒精濃度檢測單)（見偵卷第8頁）
    、財團法人工業技術研究院呼氣酒精測試器檢定合格證書影
    本（見偵卷第9頁）、新竹市警察局舉發違反道路交通管理
    事件通知單影本（見偵卷第10-11頁）、車輛詳細資料報表
    （見偵卷第17頁）附卷可稽，足認被告之自白與事實相符，
    堪以採信。綜上，本案事證明確，被告犯行堪以認定，應依
    法論科。
三、論罪科刑：
(一)核被告所為，係犯刑法第185條之3第1項第1款駕駛動力交通
    工具而吐氣所含酒精濃度達每公升零點二五毫克以上之罪。
(二)被告前因酒後駕車公共危險案件，經本院以109年度交易字
    第647號判決判處有期徒刑7月確定，於110年8月26日入監執
    行，至111年3月25日執行完畢乙情，有被告刑案資料查註紀
    錄表、臺灣高等法院被告前案紀錄表附卷可稽，是被告受徒
    刑之執行完畢後，5年以內故意再犯本案有期徒刑以上之罪
    ，應構成累犯。惟檢察官並未主張被告應依累犯規定加重其
    刑，亦未具體指出證明之方法，參諸最高法院110年度台上
    大字第5660號刑事大法庭裁定意旨，本院尚無必要就被告應
    否依累犯規定加重其刑部分予以調查，自亦不宜逕依累犯規
    定對被告加重其刑，併此說明。
(三)爰以行為人之責任為基礎，審酌被告除上述構成累犯之前罪
    外，前於93年、94年、101年及104年間，曾5次犯酒駕公共
    危險罪，先後經本院以93年度竹交簡字第665號、94年度竹
    北交簡字第274號、101年度竹交簡字第31號、101年度竹交
    簡字第992號、104年度審交簡字第454號判決分別判處罰金
    銀元1萬元、罰金銀元1萬7000元、有期徒刑3月、有期徒刑5
    月、有期徒刑6月確定，有臺灣高等法院被告前案紀錄表可
    參，被告本案已係第7次犯酒駕公共危險罪，顯見其不知悔
    改，嚴重缺乏尊重其他用路人生命、身體、財產安全之觀念
    ，當不宜輕縱，並衡以本件被告經測得酒後吐氣所含酒精濃
    度達每公升1.40毫克，超出法定要件濃度甚多，仍騎乘機車
    上路，對交通安全所生之危險程度非低，所幸並未肇事造成
    他人傷亡或財物損失，又其犯後坦承犯行，態度尚屬良好，
    復考量其自述學歷為國中畢業之智識程度、曾從事建築廢棄
    物清理、現無業、經濟狀況普通之生活狀況（參本院卷第36
    -37頁）等一切情狀，量處如主文所示之刑。　
據上論斷，應依刑事訴訟法第299條第1項前段，判決如主文。
本案經檢察官黃嘉慧提起公訴，檢察官沈郁智到庭執行職務。
中　　華　　民　　國　　111 　年　　12　　月　　12　　日
                  刑事第二庭  法　官　廖素琪
以上正本證明與原本無異。
如不服本判決應於收受本判決後20日內向本院提出上訴書狀，上
訴書狀應敘述具體理由。上訴書狀未敘述上訴理由者，應於上訴
期間屆滿後20日內補提理由書狀於本院(均須按他造當事人之人
數附繕本 )「切勿逕送上級法院」。 
中　　華　　民　　國　　111 　年　　12　　月　　12　　日
                              書記官  田宜芳
附錄本案論罪法條：
刑法第185條之3第1項　　　　　　　　　
駕駛動力交通工具而有下列情形之一者，處三年以下有期徒刑，
得併科三十萬元以下罰金：
一、吐氣所含酒精濃度達每公升零點二五毫克或血液中酒精濃度
    達百分之零點零五以上。
二、有前款以外之其他情事足認服用酒類或其他相類之物，致不
    能安全駕駛。
三、服用毒品、麻醉藥品或其他相類之物，致不能安全駕駛。